臺灣嘉義地方法院刑事判決　　　　　　100年度侵訴緝字第1號
公　訴　人　臺灣嘉義地方法院檢察署檢察官
被　　　告　王海安
指定辯護人　莊安田律師
上列被告因妨害性自主案件，經檢察官提起公訴（99年度偵字第
1131號），本院判決如下：
    主  文
王海安犯乘機猥褻罪，處有期徒刑拾月。
    犯 罪 事 實
一、王海安因突發性神經症狀於98年11月14日至戴德森醫療財團
    法人嘉義000醫院（以下簡稱000醫院）就診，並自該
    日起迄同年月26日止，進入該院A棟7樓13號病房13之1病床
    住院治療。Ａ女（偵查中編定代號為00000000號，真實姓名
    年籍住所均詳卷附代號與真實姓名對照表，依性侵害犯罪防
    治法之規定，其姓名於本判決以代號稱之，下稱Ａ女）亦於
    該病房內照顧因病於該院同病房13之2病床住院治療之公公
    Ｂ男（真實姓名年籍住所均詳卷附代號與真實姓名對照表）
    ，為便利護理人員處理Ｂ男手術後傷口，Ａ女於照顧Ｂ男期
    間，將陪客床與Ｂ男躺臥之13之2病床間留有通道，而靠近
    王海安所躺臥之13之1病床該側，並以布簾區隔。同年月22
    日凌晨0時50分許（起訴書誤載為98年11月21日凌晨2時許，
    逕予更正），王海安見戴上眼罩、身著Ｖ型棉質上衣之Ａ女
    因側躺於鄰床陪客床，微露胸部，竟萌乘機猥褻而妨害性自
    主之犯意，利用Ａ女熟睡而不能抗拒之際，拉開區隔病床之
    布簾，伸手撫摸A女之胸部，惟在撫摸進行中，Ａ女醒覺，
    並取下眼罩，赫然發現王海安將手自床架上抽回，Ａ女頓時
    驚嚇，迅即通報護理人員報警處理，始悉上情。
二、案經Ａ女訴由嘉義市警察局第二分局報請臺灣嘉義地方法院
    檢察署檢察官偵查後起訴。
    理  由
一、程序部分
  (一)按「最輕本刑為三年以上有期徒刑或高等法院管轄第一審案
    件或被告因智能障礙無法為完全之陳述，於審判中未經選任
    辯護人者，審判長應指定公設辯護人或律師為其辯護；其他
    審判案件，低收入戶被告未選任辯護人而聲請指定，或審判
    長認有必要者，亦同」刑事訴訟法第31條第1項定有明文。
    查辯護制度之本質係因被告無論在法律知識層面，或在接受
    調查、被追訴之心理層面，相較於具有法律專業知識、熟悉
    訴訟程序之檢察官均處於較為弱勢之地位。因此，訴訟程序
    之進行非僅強調當事人形式上之對等，尚須有強而有力之辯
    護人協助被告，以確實保護其法律上利益，監督並促成刑事
    訴訟正當程序之實現。本件被告王海安所涉犯乘機猥褻罪嫌
    ，並非強制辯護案件，其因病由嘉義市政府社會局介紹入住
    於嘉義縣私立民生護理之家（以下簡稱民生護理之家），然
    於本院審理中，被告雖無法以言詞自由陳述，惟被告意識清
    晰，能以簡易手勢或書寫方式溝通等情，此有民生護理之家
    社工人員羅孟哲於本院準備程序中供述在卷（參本院訴緝卷
    第52頁），是被告足以識別接受審判、訊問之意義，並能核
    對電腦螢幕所記載筆錄正確之情形，然囿於被告健康狀況恐
    有影響其完全陳述之虞，從而由本院依前開規定為被告指定
    辯護人，以保障其權利，合先敘明。
  (二)證據能力之說明
    1.按被告以外之人於偵查中向檢察官所為陳述，除顯有不可
      信之情況者外，得為證據，刑事訴訟法第159條之1第2項
      定有明文。偵查中對被告以外之人（包括證人、鑑定人、
      告訴人、被害人及共同被告等）所為之偵查筆錄，或被告
      以外之人向檢察官所提之書面陳述，性質上均屬傳聞證據
      ，惟現階段刑事訴訟法規定檢察官代表國家偵查犯罪、實
      行公訴，依法其有訊問被告、證人及鑑定人之權，證人、
      鑑定人且須具結，而實務運作時，檢察官偵查中向被告以
      外之人所取得之陳述，原則上均能遵守法律規定，不致違
      法取供，其可信度極高，因之被告以外之人於偵查中已具
      結而為證述，除反對該項證述得具有證據能力之一方，已
      釋明「顯有不可信之情況」之理由外，不宜遽指該證人於
      偵查中之陳述不具證據能力。查證人即Ａ女、證人即Ａ女
      之公公Ｂ男、證人即Ａ女之夫（以下簡稱Ｃ男，真實姓名
      年籍住所均詳卷附代號與真實姓名對照表）、證人即於嘉
      義000醫院Ａ棟7樓13號病房照護病患之護士黃詩茵於
      偵查中之供述，已依法具結，且無任何顯不可信之情況，
      於本院審理時，證人Ａ女、黃詩茵並已到場接受交互詰問
      ，並由被告行使對質詰問權，已完足調查之程序，依前開
      規定，上開證人在檢察官前所為證述，自得作為本案證據
      使用。
    2.又按被告以外之人於審判外之言詞或書面陳述，除法律有
      規定者外，不得作為證據。被告以外之人於檢察事務官、
      司法警察官或司法警察調查中所為之陳述，與審判中不符
      時，其先前之陳述具有較可信之特別情況，且為證明犯罪
      事實存否所必要者，得為證據，刑事訴訟法第159條第1項
      、第159條之2規定甚明。被告及其辯護人否認證人Ａ女警
      詢筆錄之證據能力，查該部分筆錄之內容與該名證人審判
      時所述相符，依最佳證據之原則，採認審理所言即為已足
      ，因之無證據能力，應予排除。
    3.按刑事訴訟法第159條之4第2款所稱從事業務之人於業務
      上或通常業務過程所須製作之紀錄文書、證明文書，記載
      於通常業務過程，具不間斷、規律而準確等特徵，且紀錄
      多係完成於業務終了前後，無預見日後將供為訴訟證據之
      偽造動機，故除該等記錄有形式誤謬或其他顯然不可信情
      況，應有承認其證據能力之必要。卷附嘉義000醫院於
      100年4月13日以嘉基醫字第1000400156號函檢送之被告病
      歷及護理紀錄，係記載醫師診療時、護理人員護理時所見
      被告治療狀況之書面陳述，性質上固屬刑事訴訟法第159
      條第1項所定被告以外之人於審判外之書面陳述，而按醫
      師法第12條第1項規定：「醫師執行業務時，應製作病歷
      ，並簽名或蓋章及加註執行年、月、日。前項病歷，除應
      於首頁載明病人姓名、出生年、月、日、性別及住址等基
      本資料外，其內容至少應載明下列事項：一、就診日期。
      二、主訴。三、檢查項目及結果。四、診斷或病名。五、
      治療、處置或用藥等情形。六、其他應記載事項。」醫師
      執行醫療業務時，不論患者是因病尋求診療，或因特殊目
      的而就醫，醫師於診療過程中，應依醫師法之規定，製作
      病歷，此一病歷之製作，均屬醫師於醫療業務過程中所須
      製作之紀錄文書，可信係執行診療之醫師依所見狀況據實
      記錄，且又均係在偶然情形下分別接受被告之請求而為之
      診察與紀錄；又病患於病房發生之情事均會由值班之護理
      人員記載等情，並據證人即上揭時間，負責照護該院13號
      病房之護士李知圜於本院審理中證述明確（參本院訴緝卷
      第217頁），而該醫師、護理人員與本案相關人員均無利
      害關係，衡情亦無為虛偽記載之可能；又000醫院於99
      年7月28日以嘉基醫字第990700225號函回覆本院查詢依被
      告當時病況，其身體活動情形所為函覆內容（參本院訴字
      卷第20頁），係依據被告病歷連同護理紀錄所為彙整摘要
      之陳述，於業務上出具之文書，且其內容與病歷、護理紀
      錄記載內容相符，屬於醫療業務上或通常醫療業務過程所
      製作之證明文書，自該當於上開條款所指之證明文書，應
      有證據能力。
    4.再按被告以外之人於審判外之陳述，經當事人於審判程序
      同意作為證據，法院審酌該言詞陳述或書面陳述作成時之
      情況，認為適當者，亦得為證據。當事人、代理人或辯護
      人於法院調查證據時，知有第159條第1項不得為證據之情
      形，而未於言詞辯論終結前聲明異議，視為有前項之同意
      ，刑事訴訟法第159條之5定有明文。查被告及辯護人於言
      詞辯論終結前，對於除上揭部分以外下述本院採為認定犯
      罪事實依據之各項證據之證據能力，均未聲明異議，復經
      本院於審理時逐一提示予被告表示意見（參本院訴緝卷第
      231頁至第238頁），本院審酌該等證據之取得過程並無瑕
      疵，與本案待證事實間復具有相當之關聯性，以之為本案
      證據並無不當，自得採為本件認定事實之基礎。
二、犯罪事實之認定
  (一)訊據被告對於98年11月間，因病前往嘉義000醫院住院治
    療，鄰床亦有其他病患住院，該病房之病患均已住滿，其間
    曾因鄰床照顧病人之女子因認其涉犯性侵害而向護理人員通
    報，且有報警處理之事實並不爭執，惟矢口否認有何乘機猥
    褻之犯行，辯稱：上揭時、地並未撫摸Ａ女胸部云云。經查
    ：
  (二)被告因突發性神經症狀於98年11月14日迄同年月26日止，於
    000醫院就診，且於該院A棟7樓13號病房13之1病床接受
    治療，同年月22日凌晨0時50分許，照顧鄰床病患之媳婦向
    負責照護該區病患之護理人員哭訴，自陳遭被告性侵害等情
    ，業據證人李知圜於本院審理中證述明確（參本院訴緝卷第
    217頁至第218頁），復有嘉義000醫院於100年4月13 日
    以嘉基醫字第1000400156號函檢送之被告病歷及護理紀錄資
    料在卷可佐（參本院訴緝卷第71頁至第135頁），此部分事
    實堪予認定。
  (三)又證人Ａ女之公公Ｂ男因肌肉無力症於000醫院Ａ棟7樓
    第13號病房住院就診，住在該病房13之2病床，於Ｂ男住院
    第2天開始，即由Ａ女看護照顧，約於Ｂ男住院第2、3天後
    ，被告入住於鄰床即13之1病床治療。Ａ女所使用之陪客床
    與被告所躺臥之病床間圍有布簾，通常均會將布簾自頭至尾
    全部拉起與鄰床區隔。事發當日，護士處理好Ｂ男傷口後，
    Ａ女戴上眼罩及耳塞於陪客床就寢。當天Ａ女穿著Ｖ型棉質
    上衣，由於睡眠側躺之故，胸部略有擠壓，微有露出，寤寐
    中Ａ女因遭人以手指觸劃其胸部乳溝邊而忽然醒覺，Ａ女取
    下眼罩，發現被告側躺於病床上，目不轉睛注視伊，被告右
    手原先搭在床架上，之後往回抽離。Ａ女因驚嚇而淚流不止
    ，迅即奔出病房向護理人員哭訴，護理人員隨即通知Ａ女之
    夫Ｃ男前來並告知此事。該病房雖有熄燈，惟被告之病床有
    開啟小燈，且睡前圍起之布簾，於其醒覺後，發現病床床頭
    該端亦遭拉開約1公尺寬度。因Ｂ男之傷口在身體右側，故
    陪客床與Ｂ男之病床間留有通道，方便護士照護等情，業據
    證人Ａ女於本院審理中證述綦詳（參本院訴緝卷第201頁至
    第211頁），核與其在偵查中所述關於事發當時之客觀情境
    、遭碰觸之身體部位及感覺、醒覺後發現被告之反應等細節
    均相吻合（參偵查卷第第11頁至第12頁）。而檢察官所提出
    之證人Ｂ男、Ｃ男、黃詩茵之供述，與證人Ａ女、Ｂ男所繪
    製之現場圖、本院依職權傳喚之證人李知圜等證據方法，核
    均非可為直接證明被告有無對Ａ女為上述行為事實本身之事
    證，而僅能作為Ａ女指述及被告辯解憑信度之證明，性質上
    為間接證據；是就Ａ女所稱之被告上開犯行，除其指訴之外
    ，遍閱卷證並無其他直接證據可資證明。從而本件審理認事
    之重點，端在Ａ女之指訴本身是否存有瑕疵？又卷存間接證
    據是否充分而可為Ａ女不利被告指訴之佐據，進而認定其指
    述是否屬實。
  (四)證人李知圜於本院審理中證稱：伊曾任職於000醫院，並
    在98年11月於該院Ａ棟7樓神經內科病房擔任護理工作。被
    告因腦中風半側偏癱住院，所謂半側偏癱即身體僅有1肢有
    力氣，評估分數滿分為5分，3分即屬有力氣，毋庸別人協助
    ，可以自行抬起，4分的情形為可以抗阻力，略可反抗後又
    隨即會掉下，若評估為4分，則可以撐著床微動。左側偏癱
    之情形，因右側有力量，故右側可以翻到左側，但左側無法
    翻到右側。被告住院當時，晚間有聘僱看護。當日病房擺設
    情形為陪客床緊鄰病患的病床，該段期間並無兩張陪客床相
    鄰之情形。值班時，病房內所發生之事，均會由輪值護士記
    載於護理紀錄。98年11月22日，7A13-2病患的媳婦（依卷證
    資料所示即為Ａ女）遭撫摸後，隨即在走廊哭泣，伊上前詢
    問時，Ａ女向伊哭訴遭隔壁床的病人如何撫摸胸部，詳細之
    事發時間即護理紀錄上所記載的時間，是伊當日立即紀錄的
    。伊先安撫Ａ女，然後請夜班主管出面處理，並一同到病房
    查看，發現Ａ女使用之陪客床與被告的病床靠得很近。被告
    的看護表示被告的手在揮動床簾，夜間主管先行瞭解原因後
    請警衛上樓，並有聯絡轄區警察前來，再往上層陳報，當時
    亦有通知Ａ女先生到院。伊在現場時有看到窗簾有拉起來，
    被告有力氣該支手，平常就會一直揮動。該病房13-2病床會
    留小通道，是為其等護理時方便進出等語詳確（參本院訴緝
    卷第212頁至第224頁）；核與前開護理紀錄於98年11月22日
    0時50分許之紀錄所載內容為：「7A13-2的媳婦至護理站表
    示7A13-1的病人，亂摸他的胸部，至病房查看時發現，病床
    與陪客椅相近，先安撫媳婦情緒，後將病床和陪客椅分隔開
    來，並詢問病人及看護，有無作或看到不軌行為，病人搖頭
    表示沒有，看護表示病人手在揮動床簾，但沒有看到病人的
    手有無碰觸到媳婦」等情合致，此亦有前開000醫院檢送
    之病歷及護理紀錄資料在卷可佐（參本院訴緝卷第129頁反
    面）；而前揭時、地，Ａ女向護理人員哭訴遭人猥褻後，證
    人黃詩茵並有一同前去瞭解事情經過一情，迭經證人黃詩茵
    於本院及偵查中證述明確（參本院訴緝卷第144頁至第145頁
    ）；輔以證人Ｂ男於偵查中亦具結證稱：當時其在睡覺，因
    聽聞Ａ女叫聲而醒來，醒覺後看見Ａ女手在亂撥，又一直哭
    泣，旋即出去叫護士一情；證人Ｃ男證述：當日其妻以電話
    告知遭鄰床病患非禮撫摸胸部，渠聞言後立即駕車前去醫院
    等語（參偵查卷第20頁至第21頁）均相一致。是以Ａ女於事
    發後，無視於夜深人靜旋即奔出病房外哭泣，並將事發情形
    告知在場之護理人員，顯見其係經歷過一段令其身心飽受驚
    恐且不堪回憶之受侵害過程後之反應，核與所述突遭被告觸
    摸胸部之情形所可能產生之正常反應相符。
  (五)復依據本院直接審理所得，被告於陳述意見時，不時以右手
    手勢輔助回答，且被告右手可以活動自如乙節，業據民生護
    理之家社工人員羅孟哲於本院準備程序中供述明確（參本院
    訴緝卷第52頁）。況且被告於前開住院期間，98年11月17日
    1時15分許，其右側肌力4分、左側上肢1分、下肢2分；同日
    9時許及98年11月19日、20日，其左手肌力1分、右手及雙腳
    肌力皆4分；於98年11月21日9時許，其右側肌力5分、左上
    肢肌力2分、下肢肌力3分；98年11月22日9時許，右側肌力5
    分、左手肌力2分、左腳肌力3分；而被告因中風住院，意識
    為清楚，左側乏力（上肢2分、下肢3分，代表略可舉高），
    而患者右側肌力正常，故有能力自行使其上半身稍微側身，
    右手可以撫摸躺臥在其左側看護床人員之胸部等情，亦分別
    有嘉義000醫院於100年4月13日以嘉基醫字第1000400156
    號函檢送之被告病歷及護理紀錄資料、99年7月28日嘉基醫
    字第990700225號函附卷可稽（參本院訴字卷第20頁、訴緝
    卷第82頁至第84頁、第129頁至第130頁）；佐以被告當時之
    身體健康狀況為左側偏癱之情形，因右側身體有力量，故右
    側可以翻身到左側乙節，並據證人李知圜證述在卷，一如前
    述。互參上情，足認被告縱使身體狀況為半側偏癱，僅有右
    側肢體有力氣，然其右側之肌力正常，因而有能力自行使其
    上半身稍微側身，使其右手撫摸躺臥在其左側看護床人員之
    胸部之行為。
  (六)再者，000醫院Ａ棟7樓第13號病房之寬度約為866公分，
    扣除衛浴間之面積，剩餘之寬度約僅有620公分，其內分別
    擺設3張病床與陪客床，而病床與陪客床之寬度分別約為94
    公分、50公分，每名病患並各有1張置物桌、注射架，而病
    患所使用之病床、陪客床與他床病床、陪客床間以布簾隔開
    ，13之1之陪客床緊鄰衛浴間之牆壁、13之2之陪客床介於13
    之1、13之2兩張病床間、13之3之陪客床緊鄰內側玻璃牆面
    該側等情，有本院100年4月22日勘驗筆錄、現場照片及附圖
    、嘉義市政府第二分局蔡本源偵查佐所提事發當時拍攝存檔
    照片在卷可佐（參本院訴緝卷第184頁至第198頁），則扣除
    病房內部設備器具後，該病房所得使用、行動之空間尚非餘
    裕，且Ａ女所使用之陪客床確係位在被告所躺臥病床之左側
    無訛。參酌證人Ａ女陳稱當日其所使用之陪客床與被告所使
    用13之1病床之距離約僅有16公分等語（參本院訴緝卷第185
    頁）；且事發當時，證人李知圜與夜間主管旋即前至該病房
    內查看，發現Ａ女所使用之陪客床緊鄰被告躺臥之病床乙節
    ，已據證人李知圜證述如前（另證人黃詩茵於本院審理中，
    固就該病房內病床與陪客床擺設位置陳述有誤，惟已於本院
    前往000醫院勘驗現場時更正當日擺設情形如本院勘驗筆
    錄所載，參本院訴緝卷第186頁至第187頁）。準此以觀，被
    告右側肌力正常，足以自其右側翻轉側身至左側，且其左側
    鄰床病患之陪客床緊靠其病床左側，堪認依事發當時之客觀
    環境及情狀，其上半身稍微側身，即可以其右手撫摸躺臥在
    其左側看護床人員之胸部之事實。
  (七)況以，性侵害犯罪案件因具有隱密性，且移時結束，通常僅
    有被告及被害人2人在場，難有其他證人目擊，自不免淪為
    各執一詞之局面。綜上各情互參，被告與Ａ女2人所述上開
    情節及2人之智識、社會經驗等，本院審度Ａ女上開證述，
    其於偵查及本院審理時歷次陳述有關為被告觸摸身體隱私部
    分之身體位置、侵犯時間、被告現場時之反應、事後處置等
    情節記憶清晰，前後所述均相合致，如非親身經歷，當無法
    牢記所杜撰之情節，亦不可能經過偵審一再反覆訊問，猶能
    將遭侵害之過程鉅細靡遺而為前後一致之陳述；且Ａ女係遠
    自大陸地區因結婚入境來台，與台灣地區並無深厚之人脈地
    緣關係，更與被告毫無夙怨嫌隙，其後亦從未對被告提出任
    何金錢賠償之要求，衡情實無置己名節不顧，虛構前開不堪
    之情節故為誣陷被告，並置己於訟爭之中之動機。酌之前開
    證人李知圜、黃詩茵、Ｂ男、Ｃ男所證，均足徵Ａ女前開指
    證非虛。證人Ａ女既迭於偵審中均為不利被告之證述，其證
    述憑信度自具有相當程度之擔保。又觀諸Ａ女之指訴，雖堅
    指其醒覺後發現有上開情事，然對當時被告行為之詳細情狀
    ，或被告是否有其他進一步肢體接觸或侵害行為，均始終未
    加深入指陳，而未為進一步不利被告之指述，此亦與一般誣
    指他人犯罪之人為期所為不實指述能受採信，向均就所指細
    部情節為詳細描述之狀況出入甚鉅，堪認Ａ女上開所言確係
    就當日親身經歷之事所為供述，而非出於虛捏杜撰，堪予採
    信。又關於本件被告行為時間，據證人李知圜前開所證：如
    於病房內有特殊情事，則值班之護士會如實記載發生之時、
    事於護理紀錄等情，一如前述，佐以前開被告於000醫院
    病歷及護理紀錄所載，堪認本件行為時間為98年11月22日凌
    晨0時50分許無誤，起訴書所載之時間為98年11月21日凌晨
    2時許，容有誤認，惟此部分不影響前開事實之認定及其一
    致性，核屬對事實無重大影響之違誤，逕予更正補充即可。
  (八)又按刑法上之猥褻罪，係指性交以外足以興奮或滿足性慾之
    一切色情行為而言，凡在客觀上足以誘起他人性慾，主觀上
    足以滿足自己性慾者，均屬之。被告於夜深時分，於該病房
    內之病患及看護人員均已熟睡之際，伸手碰觸撫摸已在鄰旁
    陪客床熟睡之Ａ女胸部，顯有滿足自己性慾之主觀犯意無疑
    。綜上所述，被告所為置辯核屬事後委卸之詞，無足採信，
    本件事證明確，其如事實欄所載之犯行足為認定，應予依法
    論科。
三、論罪科刑之法律適用
    被告利用Ａ女熟睡不能抗拒之際，為滿足自己之性慾，拉開
    區隔其所臥躺之病床與Ａ女使用之陪客床之布簾，徒手撫摸
    Ａ女因躺睡擠壓而微露之胸部之方式，對之為猥褻行為，核
    被告所為，係犯刑法第225條第2項之對於女子利用其熟睡不
    能抗拒而為猥褻行為之乘機猥褻罪。爰酌被告係國小4年級
    學歷之智識程度，自陳：已婚，育有1女，就讀國小5年級年
    已12歲，與其妻女同住，目前因病入住於民生護理之家，於
    98 年間中風，生病前曾擔任木工，父母均已過世，並有2名
    姐姐，另有1名胞弟業已過世等家庭生活狀況，僅因一己之
    色慾驟對在旁看護病人而熟睡無法抗拒之Ａ女為猥褻行為，
    動機實有可訾，其欠缺尊重他人身體法益之守法觀念，因而
    造成Ａ女身心受創，所為危害非輕，惡性匪淺，復尚未能與
    Ａ女達成民事和解等犯罪後之態度等一切情狀，核情量處如
    主文所示之刑，以資儆懲。
據上論斷，應依刑事訴訟法第299條第1項前段，刑法第225條第2
項，判決如主文。
本案經檢察官侯德人到庭執行職務
中    華    民    國   100    年    5     月    26    日
              刑事第一庭 審判長 法  官  許進國
                                法  官  張道周
                                法  官  呂美玲
以上正本證明與原本無異。
如不服本判決應於收受判決後10日內向本院提出上訴書狀，並應
敘述具體理由；其未敘述上訴理由者，應於上訴期間屆滿後20日
內向本院補提理由書（均須按他造當事人之人數附繕本）「切勿
逕送上級法院」。告訴人或被害人如對於本判決不服者，應具備
理由請求檢察官上訴，其上訴期間之計算係以檢察官收受判決正
本之日期為準。
中    華    民    國   100    年    5     月    26    日
                                書記官  洪敏芳

附錄法條：
中華民國刑法第225條
（乘機性交猥褻罪）
對於男女利用其精神、身體障礙、心智缺陷或其他相類之情形，
不能或不知抗拒而為性交者，處 3 年以上 10 年以下有期徒刑
。
對於男女利用其精神、身體障礙、心智缺陷或其他相類之情形，
不能或不知抗拒而為猥褻之行為者，處 6 月以上 5 年以下有期
徒刑。
第 1 項之未遂犯罰之。